臺灣新竹地方法院民事判決　九十年度竹簡字第六八四號
　　原　　　告　乙○○
　　被　　　告　甲○○
右當事人間請求損害賠償事件，本院判決如左：
    主      文
被告應給付原告新台幣壹萬陸仟柒佰肆拾元，及自民國九十年十二月二十八日起至清
償日止，按年息百分之五計算之利息。
原告其餘之訴駁回。
訴訟費用由被告負擔百分之五，餘由原告負擔。
本判決第一項於原告以新台幣伍仟陸佰元供擔保後，得假執行。
原告其餘假執行之聲請駁回。
    事實及理由
一、原告起訴主張：兩造均為明暉企業社僱用員工，並派至新竹市○○區○○路四段
    四七０號台灣玻璃公司新竹廠工作，民國九十年二月二十二日上午八時許，被告
    因不滿原告於前日下班時未將其所負責之垃圾清除而出言指責原告，兩人因而發
    生爭執，被告竟基於傷害之故意，徒手毆打原告之臉部，致原告因此受有左眉部
    挫裂傷一處長二公分之傷害，原告爰依侵權行為之法律關係，請求被告負損害賠
    償責任，查原告因傷前往南門醫院治療，雖醫藥費用已由全民健保給付，惟原告
    仍支出往返交通費，及因受傷一個月無法工作，受有工資之損失，並受有精神上
    之痛苦，為此請求被告賠償新台幣（下同）三十萬元等語。並聲明：(1)被告應給
    付原告三十萬元，及自起訴狀繕本送達之翌日起至清償日止，按年息百分之五計
    算之利息。(2)願供擔保請准宣告假執行。
二、被告則以：兩造係因口角互相拉扯而造成原告受傷，原告並非明暉企業社僱用之
    正式員工，而係臨時工，工資按日計算，每日六百二十元，有做才有，沒有做時
    就沒有工資，且非每日均加班，有時候連著半個月加班，有時候一段時間都沒有
    加班。原告請求之金額過高，被告無力負擔等語置辯。並聲明：請求駁回原告之
    訴。
三、本件應審究者為，原告得否依侵權行為之法律關係，請求被告負損害賠償責任？
    又原告得請求之賠償之金額為何？
（一）查原告主張被告在上開時地毆打原告致原告受有左眉部挫裂傷一處長二公分之
      傷害之事實，業據提出診斷證明書一份為證，被告雖辯稱兩造係因互相拉扯而
      造成原告受傷云云，惟縱認其所辯屬實，兩造既因口角爭執，進而發生肢體衝
      突並互相拉扯，原告又係在拉扯中受傷，被告對於拉扯中造成原告左眉受傷之
      結果，自難謂無認識，被告所為傷害犯行，並經本院九十年度易字第五六○號
      刑事案件判處拘役二十日確定在案，亦經本院調閱上開卷宗查明無誤，被告所
      辯不足採信，原告主張堪信為真實。
（二）按民法第一百八十四條第一項前段規定：「因故意或過失，不法侵害他人之權
      利者，負損害賠償責任」；第一百九十三條第一項規定：「不法侵害他人之身
      體或健康者，對於被害人因此喪失或減少勞動能力或增加生活上之需要時，應
      負損害賠償責任」；第一百九十五條第一項規定：「不法侵害他人之身體、健
      康、名譽、自由、信用、隱私、貞操，或不法侵害其他人格法益而情節重大者
      ，被害人雖非財產上之損害，亦得請求賠償相當之金額。其名譽被侵害者，並
      得請求回復名譽之適當處分」。原告自得依據上開侵權行為之規定請求被告負
      損害賠償責任。茲就原告請求之金額分述如下：
      (1)交通費用：原告確實因受傷前往南門醫院就醫，而受有交通費用支出之損害
        ，其雖未能提出單據以資證明，惟法院應斟酌損害之原因及其他一切情事，
        依自由心證定其數額（最高法院二十一年度上字第九七二號判例參見），查
        依原告提出之診斷證明書記載，原告係九十年二月二十二日至南門醫院急診
        縫合三針，同年月二十八日拆線，其間共醫療三次，本院審酌原告受傷之日
        因身體不適有搭乘計程車往返之必要，至於其後之診療及拆線，因其傷勢尚
        屬輕微，應可搭乘公車往返，及台灣玻璃公司新竹廠及原告住處至南門醫院
        之距離等情形，認為原告請求之交通費用支出以五百元為適當。
      (2)工作損失：原告主張其工資為按日計酬，每日六百二十元，且每日均有加班
        ，加滿五個小時工資六百元，不到五個小時一個小時以一百元計算，其因被
        告之傷害行為，致一個月無法工作，故請求一個月之工資損失云云。查原告
        主張其工資為按日計酬，每日六百二十元，為被告所自認，而經本院函詢南
        門醫院原告之傷勢是否影響工作及應休養之日數為何，該院函覆謂「原告於
        九十年二月二十二日來院急診治療，經診斷為左眉二公分撕裂傷，縫合後當
        日離院，建議宜休養至症狀緩解（休養一至二日），但理論上應可短時間內
        恢復工作」，有該院九十一年一月三十日南綜醫字第六八號函文一份在卷可
        稽，原告雖主張其受傷之部位每逢天氣改變時都會酸痛，惟未舉證以實其說
        ，尚難採信。本院認原告得請求二日之工資損失即一千二百四十元（620×2
        ＝1240元），至於加班費部分，被告辯稱原告並非每日加班，有工作做時才
        加班，有時候連著半個月加班，有時候一段時間都沒有加班，本院認為加班
        本係員工在正常工作時間外延長工作，員工有權決定是否加班，加班費性質
        上並非經常性之收入，原告尚不得將加班費列入工資損失項目。
      (3)慰撫金：原告因被告之傷害行為受有精神上之痛苦，自得請求慰撫金，本院
        審酌被告侵害之情形及原告之傷勢均屬輕微，兩造均為按日計酬之工人，日
        薪六百二十元等情事，認為原告請求慰撫金以一萬五千元為適當，逾此部分
        則屬過高。
四、從而，原告依據侵權行為之法律關係，請求被告賠償一萬六千七百四十元，及自
    起訴狀繕本送達之翌日即九十年十二月二十八日起至清償日止，按年息百分五計
    算之利息之範圍內，為有理由，應予准許，逾此部分，則非正當，應予駁回。
五、假執行之宣告：
    原告陳明願供擔保，聲請宣告假執行，經核其勝訴部份，合於法律規定，爰酌定
    相當之擔保金額宣告之；其餘假執行之聲請，因該部份訴之駁回而失所依據，應
    予駁回。
六、訴訟費用負擔之依據：民事訴訟法第七十九條但書。
中　　　華　　　民　　　國　　九十一　　年　　　七　　　月　　 三十 　　日
                                  臺灣新竹地方法院新竹簡易庭
~B法　　　官　彭洪英
右為正本係照原本作成。
如對本判決上訴須於判決送達後二十日內向本院提出上訴狀。
~B法院書記官　吳美雲
中　　　華　　　民　　　國　　九十一　　年　　　七　　　月　　 三十 　　日
